1. Conociendo los datos

1.1 Cargue el paquete tidyverse
```{r}
library(tidyverse)
```

1.2 Lea el archivo deaths_handwashing.csv usando read_csv y asignelo a la variable yearly
```{r}
yearly <- read.csv("deaths_handwashing.csv", header = TRUE, sep = ",", dec = ".", fill = TRUE, encoding = "UTF-8")
```

1.3 Imprima la variable yearly
```{r}
print(yearly)
```

2. El alarmante número de muertes

2.1 Use mutate para agregar la columna proportion_deaths a yearly, esta nueva columna se calculara con la proporcion de muertes por numero de nacimientos.
```{r}
yearly <- yearly %>%
  mutate(proportion_deaths = deaths/births)
```

2.2 Imprima yearly
```{r}
print(yearly)
```

 3. Muerte en las clinicas
 Si ahora graficamos la proporción de muertes tanto en la clínica 1 como en la clínica 2, veremos un patro curioso
 
 3.1 Utilice ggplot para hacer una grafica lineal de proportion_deaths por año(columna year) con una linea por clinica.
 
```{r}
ggplot(yearly, aes(x = year, y = proportion_deaths ))+
  geom_line()

```
 
 
 3.2 Las líneas deben tener colores distintos.