1. Conociendo los datos

1.1 Cargue el paquete tidyverse
```{r}
library(tidyverse)
```

1.2 Lea el archivo deaths_handwashing.csv usando read_csv y asignelo a la variable yearly
```{r}
yearly <- read.csv("deaths_handwashing.csv", header = TRUE, sep = ",", dec = ".", fill = TRUE, encoding = "UTF-8")
```

1.3 Imprima la variable yearly
```{r}
print(yearly)
```

2. El alarmante número de muertes

2.1 Use mutate para agregar la columna proportion_deaths a yearly, esta nueva columna se calculara con la proporcion de muertes por numero de nacimientos.
```{r}
yearly <- yearly %>%
  mutate(proportion_deaths = deaths/births)
```

2.2 Imprima yearly
```{r}
print(yearly)
```

 3. Muerte en las clinicas
 Si ahora graficamos la proporción de muertes tanto en la clínica 1 como en la clínica 2, veremos un patro curioso
 
 3.1 Utilice ggplot para hacer una grafica lineal de proportion_deaths por año(columna year) con una linea por clinica.
 
```{r}
ggplot(yearly, aes(x = year, y = proportion_deaths, fill= clinic ))+
  geom_line()

```
 
 
 3.2 Las líneas deben tener colores distintos.
 
```{r}
ggplot(yearly, aes(x = year, y = proportion_deaths, color=clinic ))+
  geom_line()
```
 
 4. Comienza el lavado de manos
 4.1 Cargue los datos mensuales de la clinica 1 para ver si el lavado de manos tuvo algun efecto para esto lea el archivo deaths_clinic_1.csv y asignelo a la variable monthly
```{r}
monthly <- read.csv("deaths_clinic_1.csv", header = TRUE, sep = ",", dec = ".", fill = TRUE, encoding = "UTF-8")

print(monthly)
```

4.2 Agregue la columna proportion_deaths a montly, esta nueva columna se calculara como la proporcion de muertes por numero de nacimientos
```{r}
monthly <- monthly %>%
  mutate(proportion_deaths=deaths/births)
```

4.3 Imprima las primeras filas de monthly usando la funcion head()
```{r}
head(monthly)
```

5. El efecto del lavado de manos
Con los datos cargados, ahora podemos ver la proporcion de muertes a lo largo del tiempo.
5.1 Haga una grafica lineal para proportion_deaths por fecha para el data frame montly usando ggplot.
```{r}

#Se utilizo funcion group, recomendada por el ide
ggplot(monthly, aes(x = date, y = proportion_deaths, group=1))+
  geom_line()
```

5.2 Utilice la funcion labs para dar el eje x y al eje y una estetica a las etiquetas.
```{r}
ggplot(monthly, aes(x = date, y = proportion_deaths, group=1))+
  geom_line() +
  labs(x="fecha", y="proporcion de muertes")
  
```

5.3 Use group_by y summarise para encontrar la media por año y guardelo en el dataset death_by_year
```{r}
death_by_year <- monthly %>%
  mutate(date = substring(date, 1,4))%>%
  group_by(date) %>%
  summarize(death_year = mean(deaths))

death_by_year
```

5.4 Utilice el conjunto de datos death_by_year para crear un grafico de barras que muestre la media en cada año
```{r}
death_by_year

ggplot(death_by_year, aes(x=date, y = death_year)) +
  geom_col()
```

